Inventaris van de gedrukte bescheiden behorend tot de archieven van het Ministerie van Buitenlandse Zaken en van de daaronder ressorterende instellingen, 1899-1970
Nationaal Archief, Den Haag
Ministerie van Buitenlandse Zaken: Collectie Grijs
BuZa / Coll. Grijs
1896-1970
Z21110
1.80 meter; 52 inventarisnummers.
Nationaal Archief, Den Haag
Ministerie van Buitenlandse Zaken en van de daaronder ressorterende instellingen / Gedrukte bescheiden (Collectie Grijs), 1896-1970
Het betreft hier een collectie gedrukte publicaties naast gestencild materiaal, waaronder notulen van de Commissie voor de onderhandelingen over de handelsverdragen uit de jaren 1920 en 1930.
Archiefvorming
Geschiedenis van het archiefbeheer
Publicaties van overheidsorganen worden slechts in weinig gevallen in het archief van de publicerende instelling zelf aangetroffen. Veelal zijn dergelijke bescheiden in de bibliotheek van de instelling geplaatst, waarmee het verband met het archief verloren is gegaan. Gedrukte overheidspublicaties die in archieven worden aangetroffen zijn veelal van andere (overheids)instellingen afkomstig en ter kennisneming toegezonden. Deze bescheiden komen in het archief van de ontvangende instelling meestal niet voor blijvende bewaring in aanmerking en worden bij bewerking van een archief afgezonderd. Deze afgezonderde publicaties worden bij de Tweede Afdeling bewaard om vast te stellen of ze in het archief van de publicerende instelling aanwezig zijn. Is dat niet het geval dan kan het archief met deze bescheiden worden aangevuld. Omdat de verwerking van dergelijk materiaal slechts periodiek kan plaatsvinden, is besloten de aanwezige collectie in elk geval te ontsluiten, zodat het materiaal raadpleegbaar is.
De verwerving van het archief
Het archief is krachtens bepalingen van de Archiefwet overgebracht.
Inhoud en structuur van het archief
2.05
Inhoud
In deze inventaris zijn de in de collectie aanwezige publicaties opgenomen van het Ministerie van Buitenlandse Zaken en van de daaronder ressorterende gezantschappen, consulaten, raden en commissies.
De collectie zal steeds van samenstelling veranderen doordat er "nieuw" materiaal aan wordt toegevoegd en ander materiaal uit wordt verwijderd ter invoeging in archieven.
Ordening van het archief
Aanwijzingen voor de gebruiker
De bescheiden zijn ingedeeld naar de instelling die de publicatie heeft verricht.
De inventaris is ingedeeld in ministerie, gezantschappen, consulaten, raden, commissies en delegaties, terwijl ook enkele particuliere publicaties zijn opgenomen van personen of instellingen op het terrein van buitenlandse zaken, waarvan de archieven bij de Tweede Afdeling berusten of vermoedelijk verworven zullen worden. De indeling komt in hoofdlijnen overeen met de indeling van De archieven in het Algemeen Rijksarchief, Alphen aan den Rijn, 1982. In principe zijn steeds alle rubrieken vermeld, ook al zijn op moment van samenstelling van het overzicht geen stukken uit die rubriek in de collectie aanwezig.
Binnen elke rubriek is de volgorde van jaar van publicatie aangehouden.
Elke afzonderlijke publicatie heeft een eigen inventarisnummer. Elke serie heeft één nummer, met een oplopend volgnummer voor de onderdelen van de serie. Bij het aanvragen van stukken dient men dit inventarisnummer resp. inventarisnummer met volgnummer in te vullen.
De beschrijvingen van bescheiden die zich uitsluitend in de bibliotheek van het Algemeen Rijksarchief bevinden zijn onder zgn. "blanco" nummer opgenomen en kunnen via de bibliotheek van het Algemeen Rijksarchief worden geraadpleegd. Daartoe is achter de beschrijving het betreffende bibliotheeknummer vermeld.
De beschrijvingen zijn als volgt samengesteld:
auteursnaam (voor zover van toepassing)
titel van de publicatie
plaats en jaar van uitgifte
Bij series is het mogelijk dat de titel van de publicaties in de loop der jaren is gewijzigd. De verschillende titels zijn dan achter elkaar vermeld, van elkaar onderscheiden met een "/" teken.
Aanwijzingen voor de gebruiker
Openbaarheidsbeperkingen
Volledig openbaar.
Materiële beperkingen
Aanvraaginstructie
Openbare archiefstukken kunnen online worden aangevraagd en gereserveerd. U kunt dit ook via de terminals in de studiezaal van het Nationaal Archief doen. Om te kunnen reserveren dient u de volgende stappen te volgen:
U maakt een profiel aan op www.gahetna.nl, en logt vervolgens in
Via de archiefinventaris (alleen de beschrijvingen met rode nummers) selecteert u het gewenste archiefstuk door op de knop 'Reserveren' te klikken
In het volgende scherm geeft u aan op welke dag u het archiefstuk wilt inzien
Indien u zich bevindt in de studiezaal en een tafelnummer heeft ontvangen kunt u dit nummer vermelden. Als u geen tafelnummer heeft kunt u tafelnummer 777 laten staan
Vervolgens bevestigt u uw reservering door deze te versturen.
Verwant materiaal
Beschikbaarheid van kopieën
Verwante archieven
2.05.32.26 - Rijnvaartcommissaris, (1832) 1868-1940 (1947)
Beschrijving van de series en archiefbestanddelen
- MINISTERIE., I
  - Consulaire Verslagen en Berichten. Ministerie van Buitenlandse Zaken. 's-Gravenhage., 1896-1906; 20.1
    nr. 39 (1896)
    nr. 37 (1900)
    nrs. 31, 33, 37-40 (1902)
    nrs. 13, 19, 27, 28, 34, 50 (1903)
    nrs. 3, 8, 9, 11-13, 15, 23, 26, 48, 52 (1904)
    nrs. 5, 10, 13, 19, 24, 25, 40, 52 (1905)
    nrs. 11, 17 (1906)
  - "Witboeken", Diplomatieke bescheiden 's-Gravenhage., 1915-1918; 24
    - betreffende de vaart in de Noordzee en het Kanaal in verband met de oorlogstoestand, 1915, 24.5
    - betreffende de toelating van bewapende handelsvaartuigen der oorlogvoerenden en onzijdigen binnen het Nederlandsche rechtsgebied, 1917, 24.2
    - betreffende de toelating van de oorlogsschepen en bewapende handelsvaartyigen der oorlogvoerenden binnen het Nederlandsche rechtsgebied, 1917, 24.3
    - betreffende de verscherpte duikbootoorlog, 1917, 24.4
    - betreffende de uitzending van een convooi naar Nederlandsch-Indië, 1918, 24.1
  - "Oranjeboeken", Overzicht van eenige in het tijdvak .. tot .. door het Ministerie van Buitenlandsche Zaken behandelde Aangelegenheden / Mededeelingen van den Minister van Buitenlandsche Zaken aan de Staten-Generaal. 's-Gravenhage., 1915-1921; 21
    - Juli 1914 - oktober 1915, 21.4
    - Oktober 1915 - juli 1916, 21.3
    - Juli - december 1916, 21.2
    - December 1916 - april 1918, 21.1
    - Mei 1920 - mei 1921, 21.5
  - Handleiding voor den Nederlandschen consulairen ambtenaar. 's-Gravenhage., 1926; ---
    Aanwezig in de bibliotheek van het Algemeen Rijksarchief onder nummer 60 A 3.
  - Bescheiden in zake de tusschen Nederland en België hangende vraagstukken door de wederzijdsche regeeringen gewisseld sedert de verwerping van het verdrag van 3 April 1925. 's-Gravenhage., 1929; ---
    Aanwezig in de bibliotheek van het Algemeen Rijksarchief onder nummer 198 D 11.
  - Handbook of the Netherlands and Overseas Territories. Published by the Economic Section of the Ministry of Foreign Affairs at the Hague. The Hague., 1931; 1
  - Overzicht van de voornaamste tot november 1939 in verband met den oorlogstoestand door het Ministerie van Buitenlandsche Zaken behandelde en voor openbaarmaking geschikte aangelegenheden. November 1939. 's-Gravenhage., 13
  - Overzicht van de voornaamste in verband met den oorlogstoestand door het Ministerie van Buitenlandsche Zaken behandelde en voor openbaarmaking geschikte aangelegenheden. November 1939 - april 1940. 's-Gravenhage., 14
  - Beknopte almanak van het Departement van Buitenlandsche Zaken. Londen., 1943-1945; ---
    Aanwezig in de bibliotheek van het Algemeen Rijksarchief onder nummer 170 E 27 - 29. De almanakken lopen tot 1 april van het kalenderjaar.
  - Volledige lijst der Nederlandsche diplomatieke en consulaire ambtenaren. Ministerie van Buitenlandse Zaken, Directie van de Buitenlandse Dienst. 's-Gravenhage., 1946, 1948; 4
    - 1946, 4.1
    - 1948, 4.2
  - Publicaties van het Ministerie van Buitenlandse Zaken 1 - 's-Gravenhage., 1947-1951; 12
    - 5: Indonesië in de Veiligheidsraad van de Verenigde Naties (Januari 1946 - September 1947), 1947, 12.5
    - 6: Palestina in de Verenigde Naties. Eerste Bijzondere Zitting van de Algemene Vergadering (New York, 28 April - 15 Mei 1947) alsmede Commissie van Onderzoek, 1947, 12.1
    - 8: Indonesië in de Veiligheidsraad van de Verenigde Naties (October - November 1947), 1948, 12.8
    - 9: Indonesië in de Veiligheidsraad van de Verenigde Naties (December 1947 - Februari 1948), 1948, 12.7
    - 10: Palestina in de Verenigde Naties. Tweede Algemene Vergadering (New york, 16 September - 29 November 1947) alsmede Tweede Bijzondere Algemene Vergadering (New York, 16 April - 14 Mei 1948), 1948, 12.2
    - 19: Indonesië in de Veiligheidsraad van de Verenigde Naties (November 1948 - Januari 1949), 1949, 12.6
    - 21: Indonesië in de Veiligheidsraad van de Verenigde Naties (Februari - December 1949), 1950, 12.4
    - 24: Diplomatieke conferentie voor de nieuwe Rode Kruis verdragen. Geneve 21 April - 12 Augustus 1949, 1951, 12.3
    - 12: Conferentie van de Verenigde Naties nopens vrijheid van voorlichting (Genève, 23 maart - 22 april 1948), 1948, 12.9
  - Totstandkoming van verdragen en andere overeenkomsten met vreemde mogenheden. Uitsluitend samengesteld ten dienste van de Departementen van Algemeen Bestuur. Ministerie van Buitenlandse Zaken. 's-Gravenhage., 1948; 3
  - Volledig overzicht der vertegenwoordigers van Nederland in het buitenland. Ministerie van Buitenlandse Zaken, Directie van de Buitenlandse Dienst. 's-Gravenhage., 1948; 8
  - Reglement van de Buitenlandse Dienst. Ministerie van Buitenlandse Zaken. 's-Gravenhage., 1948, 1951; 5
    - 1948, 5.1
    - 1951, 5.2
  - Organisatie en reorganisatie van het departement van Buitenlandse Zaken. 's-Gravenhage., 1950; ---
    Aanwezig in de bibliotheek van het Algemeen Rijksarchief onder nummer 78 C 43.
  - Gids van het Departement / Ministerie van Buitenlandse Zaken en (van) de Buitenlandse Dienst. 's-Gravenhage., 1950, 1953, 1955-1957, 1959, 1965, 1988; ---
    Aanwezig in de bibliotheek van het Algemeen Rijksarchief onder nummer V 547 en onder nummer 169 B 29.
  - Jaarboek van het Ministerie van Buitenlandse Zaken. / Jaarboek van het Departement van Buitenlandse Zaken. / Jaarboek Buitenlandse Zaken. Ministerie van Buitenlandse Zaken. 's-Gravenhage., 1951-1985; ---
    Aanwezig in de bibliotheek van het Algemeen Rijksarchief onder nummer V 131.
  - Administration of justice in Indonesia. An account of the treatment of Netherlands prisoners and Defence Counsel in Indonesia 1953-1955 published by the Netherlands Ministery of Foreign Affairs. The Hague., 16
  - Synopsis van de administratieve behandeling van stukken. Ministerie van Buitenlandse Zaken. 's-Gravenhage., 1957; 17
  - De Tweede Conferentie van de Verenigde Naties inzake de vreedzame toepassingen van kernenergie. (Genève, 1 - 13 september 1958). Publicatie onder auspiciën van de Ministers van Buitenlandse Zaken, Onderwijs, Kunsten en Wetenschappen, Economische Zaken, Landbouw en Visserij en Sociale Zaken en Volksgezondheid. 's-Gravenhage., 19
  - Voorpost; tijdschrift voor de buitenlandse dienst. 's-Gravenhage., 1962-1969; ---
    Aanwezig in de bibliotheek van het Algemeen Rijksarchief onder nummer V 97.
  - Lijst van consulaire ambtenaren gevestigd in Nederland, Suriname, Nederlandse Antillen en Nederlands Nieuw-Guinea. / Consulaire vertegenwoordigingen van vreemde mogendheden in Nederland, Suriname, de Nederlandse Antillen en Nederlands Nieuw-Guinea / Consulaire vertegenwoordigingen van vreemde mogendheden in het Koninkrijk der Nederlanden. Uitgave van het Ministerie van Buitenlandse Zaken., 1962, 1969-1970; 2
    - 1958, 2.6
    - 1962, 2.1
    - 1966, 2.4
    - 1968, 2.5
    - 1969, 2.2
    - 1970, 2.3
  - Liste du Corps Diplomatique a La Haye et tableau des principaux fonctionnaires au Ministère des Affaires Etrangères. Ministère des Affaires Etrangères. La Haye., 1965; 15
  - Rapport der Ambtelijke Commissie, aangewezen door de Ministers van Buitenlandsche Zaken, van Marine en van Koloniën, in zake de gedurende den Russischen-Japanschen oorlog genomen maatregelen ter handhaving der onzijdigheid. Z.p., z.d.; 10
  - Notulen van de vergaderingen van de Commissie voor de (Herziening van de ) Handelsverdragen. Gestencild., 1921-1934; 25; 4 pakken
    Deze stukken zijn eigentijds door het ministerie van Buitenlandse Zaken toegezonden aan de Nederlandse Gezantschappen in het buitenland. Na de overbrenging van de Gezantschapsarchieven naar het ministerie zijn de stukken van de archieven losgemaakt en, uiteraard in talloze doublures, bijeengeplaatst. Dit bestand werd in februari 1990 ongewijzigd door het ministerie van Buitenlandse Zaken aan het Algemeen Rijksarchief overgedragen met de bedoeling het toe te voegen aan deze kollektie gedrukte stukken. Na verwijdering van de doublures zijn de navolgende stukken overgebleven. De verblijfplaats van het eigenlijke commissie-archief is vooralsnog onbekend.
    - vergaderingen 1-44, 1921-1926, 25.1
    - vergaderingen 45-71, 1927-1929, 25.2
    - vergaderingen 72-94, 1930-1931, 25.3
    - vergaderingen 95-114, 1932-1934, 25.4
  - Notulen van de eerste vergadering van de subcommissie uit de Commissie voorde Herziening van de Handelsverdragen voor de onderhandelingen over het Nederlands-Duitse Douane- en Kredietverdrag van 1925. Gestencild., 1930; 26; 1 stuk
    Zie de opmerking bij nr. 25.
  - Notulen van de eerste vergadering van de subcommissie voor Duitsland uit de Commissie voorde Herziening van de Handelsverdragen. Gestencild., 1930; 27; 1 stuk
  - Notulen van de vergaderingen van de Commissie voor de Onderhandelingen over de Handelsverdragen. Gestencild., 1923-1933; 28; 3 pakken
    Zie de opmerking bij nr. 25. De notulen van de 108e en 109e vergadering ontbreken.
    - vergaderingen 1-56, 1923-1928, 28.1
    - vergaderingen 57-107, 1929-1930, 28.2
    - vergaderingen 110-140, 1931-1933, 28.3
- GEZANTSCHAPPEN., II
  - Report on India. Netherlands Embassy, Economic Section. Bombay., 1953; 7
  - Nederlandse investeringsmogelijkheden in Australië. Rapport samengesteld door dr. J.G. de Beus, Harer Majesteits Ambassadeur te Canberra. Nederlandse Ambassade te Australië. Canberra., 1962; 18
- CONSULATEN., III
- RADEN EN COMMISSIES., IV
  - Nederlandsch-Belgische Commissie ingesteld tot onderzoek van de kanalisatie van de gemeenschappelijke Maas. Commission Hollando-Belge instituée en vue d'étudier la canalisation de la Meuse mitoyenne. Rapport betreffende de werkzaamheden van de commissie. Rapport sur les travaux de la commission. 's-Gravenhage., 1912; 6
  - Eindrapport van de Commissie nopens de Samenwerking tussen Regering en Staten-Generaal inzake het Buitenlands Beleid (9 juli 1951). 's-Gravenhage., 23
- DELEGATIES., V
  - Conférence Internationale de la Paix. La Haye 18 Mai - 29 Juillet 1899. Ministère des Affaires Etrangères. La Haye., ---
    Aanwezig in de bibliotheek van het Algemeen Rijksarchief onder nummer 38 J 11.
  - Deuxième Conférence Internationale de la Paix. La Haye 15 Juin - 18 Octobre 1907. Actes et Documents. Ministère des Affaires Etrangères. La Haye., 9
    - Tome premier. Séances plénaires de la conférence., 9.1
    - Tome II. Première Commission., 9.2
    - Tome III. Deuxième, troisième en quatrième Commissions., 9.3
  - Verslag XIIIde Internationale Scheepvaartcongres te Londen. 's-Gravenhage., 1925; 22
- NIET-OVERHEIDSUITGAVEN., VI
  - Eysinga, W.J.M. van La Commission Centrale pour la navigation du Rhin. Leiden., 1935; ---
    Aanwezig in de bibliotheek van het Algemeen Rijksarchief onder nummer 40 H 11.